臺灣屏東地方法院刑事判決　　　　　　　　　　　　　九十年度易字第一四一四號
　　公　訴　人　臺灣屏東地方法院檢察署檢察官
　　被　　　告　丙○○
　　被　　　告　甲○○
　　被　　　告　丁○○
　　被　　　告　乙○○
右列被告因賭博等案件，經檢察官提起公訴（九十年度偵字第五三０三號），本院判
決如左：
      主  文
丙○○、甲○○共同以賭博為常業，丙○○處有期徒刑參月，如易科罰金，以佰元
折算壹日，緩刑參年；甲○○處有期徒刑貳月，如易科罰金，以佰元折算壹日，緩
刑貳年。扣案如附表所示之物，均沒收。
丁○○在公眾得出入之場所賭博財物，處罰金參仟元，如易服勞役，以參佰元折算壹
日。扣案如附表所示之物，均沒收。
乙○○在公眾得出入之場所賭博財物，處罰金參仟元，如易服勞役，以參佰元折算壹
日，緩刑貳年。扣案如附表所示之物，均沒收。
      事  實
一、丙○○以賭博為常業之意思，自民國九十年五、六月間某日起，在屏東市○○路
    八二二號之「巨蛋超商」內，未依電子遊戲場業管理條例規定辦理營利事業登記
    證，而擺設電動賭博機具「金象王」、「龍鳳」、「動物柏青樂」、「金牌虎王
    」、「滿貫大亨」、「金蘋果」各一台，供不特定人以上開電動賭博機具與其對
    賭，其方式為由顧客以新台幣（下同）十元幣，投入上開機具內開分，並操作機
    具累積分數，再以累積之分數洗分後向丙○○兌換現金歸其所有，如未累積分數
    則兌換之現金歸丙○○所有而賭博財物，並以此為常業。而甲○○明知丙○○擺
    設之上開電動機具是用以不特定顧客對賭之用，竟仍基於共同之犯意，自同年五
    月間起，以每月新台幣一萬五千元之代價，受其雇用，在上址擔任為不特定顧客
    兌換硬幣，並於客人累積分數時為其兌換現金之工作。嗣於同年八月十一日下午
    四時二十分許，適有賭客丁○○、乙○○在上址賭玩時，為警當場查獲，並扣得
    如附表所示之電動機具及賭資。
二、案經屏東縣警察局屏東分局報告臺灣屏東地方法院檢察署檢察官偵查起訴。
      理  由
一、右揭事實，迭經被告丙○○、甲○○、丁○○、乙○○於本院審理時供承不諱，
    並有上開電動機具六台、賭資一萬四千一百三十元、現場檢查紀錄表一紙及照片
    一幀可證，是本件罪證明確，被告四人之犯行均堪認定。
二、按被告丙○○以於上開時地擺設之電動機具所得之收入維生，被告甲○○受其雇
    用領取報酬，自均係以此維生，而以之為常業，核被告丙○○未依電子遊戲場業
    管理條例規定辦理營利事業登記證，而經營電動機具之行為，係犯該條例第十五
    條之規定，應依同條例第二十二條處斷。又被告丙○○與甲○○於上開時地以擺
    設電動機具與不特定人賭博，並以之為常業之行為，係均犯刑法第二百六十七條
    之常業賭博罪。被告二人就上開常業賭博犯行間，係有犯意之聯絡及行為之分擔
    ，均為共同正犯。再被告丙○○所犯上開電子遊戲場業管理條例第二十二條之罪
    與常業賭博罪間，有方法結果之牽連關係，為牽連犯，應從一重常業賭博罪處斷
    ，檢察官認應從一重電子遊戲場業管理條例第二十二條處斷，容有誤會，附此說
    明。公訴意旨認被告丙○○、甲○○所為，係犯同法第二百六十六條第一項前段
    之普通賭博罪嫌，尚有未洽，惟其基本事實同一，本院自應予以審理，並變更其
    起訴法條。另被告丁○○、乙○○所為係犯同法第二百六十六條第一項前段之普
    通賭博罪。爰審酌被告丙○○、甲○○共同以賭博為常業，亦有害社會善良風俗
    ，惟念渠等經營期間不長，擺設電動機具數量非多，情節尚輕；被告甲○○年輕
    識淺，僅係受僱維生，情節較輕；被告丁○○、乙○○均係因一時好奇，犯後被
    告四人均坦承犯行，態度良好等一切情狀，分別量處如主文所示之刑，被告丙○○、甲○○均諭知易科罰金之折算標準，被告丁○○、乙○○均諭知易服勞役之
    折算標準。另被告丙○○、甲○○、乙○○前未曾受有期徒刑以上刑之宣告，有
    台灣屏東地方法院檢察署刑案資料查註紀錄表在卷可稽，其因一時貪慾，短於思
    慮，致罹刑章，事後已坦承犯行，深具悔意，經此刑之宣告後，應知警惕而無再
    犯之虞，本院因認暫不執行其刑為當，予以宣告緩刑，用啟自新。扣案如附表所
    示器具及財物之物，分係當場賭博之器具及在賭檯上之財物，均依刑法第二百六
    十六條第二項規定併宣告沒收。
據上論斷，應依刑事訴訟法第二百九十九條第一項前段、第三百條，電子遊戲場業管
理規則第十五條、第二十二條，刑法第十一條前段、第二十八條、第二百六十七條、
第二百六十六條第二項、第四十一條第一項前段、第四十二條第二項、第五十五條、
第七十四條第一款，罰金罰鍰提高標準條例第一條前段、第二條，判決如主文。
中      華      民      國      九十一      年      一      月    十    日
                                            法  官   羅森德
右正本證明與原本無異。
對於本判決如有不服應於收受送達後十日內向本院提出上訴書狀上訴於台灣高等法院
高雄分院並按他造當事人之人數附具繕本。
                                            書記官   謝天祥
中      華      民      國      九十一      年      一      月    十    日
附錄本判決論罪之法條：
刑法第二百六十六條第一項前段
在公共場所或公眾得出入之場所賭博財物者，處一千元以下罰金。
刑法第二百六十七條
以賭博為常業者，處二年以下有期徒刑，得併科一千元以下罰金。
電子遊戲場業管理規則第十五條
未依本條例規定辦理營利事業登記者，不得經營電子遊戲場業。
電子遊戲場業管理規則第二十二條
違反第十五條規定者，處行為人一年以下有期徒刑、拘役或科或併科新臺幣五十萬元
以上二百五十萬元以下罰金。
附表：
「金象王」一台、「龍鳳」一台、「動物柏青樂」一台、「金牌虎王」一台、「滿貫
大亨」一台、「金蘋果」一台，機具內之賭資一萬三千一百三十元及被告乙○○兌換
之賭資一千元。
